【裁判字號】    97,交聲,2678
【裁判日期】    971126
【裁判案由】    違反道路交通管理處罰條例聲明異議
【裁判全文】
臺灣臺北地方法院交通事件裁定        97年度交聲字第2678號
原處分機關  臺北市交通事件裁決所
受處分人    甲○○
上列受處分人因違反道路交通管理處罰條例案件，對於臺北市交
通事件裁決所中華民國97年8月21日所為之處分（原處分案號：
北市裁申字第裁22-QQ0000000號），聲明異議，本院裁定如下：
    主  文
異議駁回。
    理  由
一、按駕駛人駕駛汽車，應遵守道路交通標誌、標線、號誌之指
    示，並服從交通指揮人員之指揮；行車速度，依速限標誌或
    標線之規定，無速限標誌或標線者，應依下列規定：一、行
    車時速不得超過50公里。但在未劃設車道線、行車分向線或
    分向限制線之道路，或設有快慢車道分隔線之慢車道，時速
    不得超過40公里。‧‧‧‧。消防車、救護車、警備車及工
    程救險車執行任務時，得不受前項行車速度之限制，且於開
    啟警示燈及警鳴器執行緊急任務時，得不受標誌、標線及號
    誌指示之限制。」道路交通安全規則第90條、第93條第1 項
    第1款、第2項分別定有明文。復按汽車駕駛人，行車速度，
    超過規定之最高時速者，除有道路交通管理處罰條例第43條
    第1項第2款情形外，處新臺幣（下同）1200元以上2400 元
    以下罰鍰，道路交通管理處罰條例第40條亦有明文。而按道
    路交通安全規則第2條第1項第1款及道路交通管理處罰條例
    第3條第8款均明文規定該等有關道路交通管理法規所指之「
    汽車」均包含「機器腳踏車」。
二、本件異議人即受處分人甲○○騎乘所有號牌360-BMK號重型
    機車於民國97年5月8日15時31分許，行經宜蘭市○○鄉○○
    路471號前，時速限制為50公里之快車道時，以時速65公里
    之速度，超速15公里行駛，經宜蘭縣政府警察局羅東分局警
    員依設置於該處路口之雷達測速儀照相設備，攝得其超速之
    採證照片，而依道路交通管理處罰條例第40條規定，掣發舉
    發違反道路交通管理事件通知單予以舉發，嗣異議人於舉發
    通知單上所載應到案日期（97年6月25日）前向原處分機關
    即臺北市交通事件裁決所申訴，原處分機關函請舉發機關調
    查結果，仍認異議人有上開違規行為，乃依道路交通管理處
    罰條例第40條規定，於97年8月21日以北市裁申字第裁22-QQ
    0000000號，裁處異議人罰鍰1200元，並依第63條第1項第1
    款記違規點數1點，以上有97年5月26日宜蘭縣政府警察局宜
    警交字第QQ0000000號「舉發違反道路交通管理事件通知單
    」及舉發照片、97年8月21日臺北市交通事件裁決所北市裁
    申字第裁22-QQ0000000號「違反道路交通管理事件裁決書」
    影本各乙份附卷可稽。
三、本件異議人聲明異議意旨略以：該分局照相器材是未經檢驗
    合格之測速器，是固定式 (如報紙所報導)，且舉發照片的
    角度是由距離路面高度約2.5公尺高處往下照，並非如該分
    局所稱係檢驗合格雷達測速儀器由平面往平面照等云云。
四、異議人雖以前揭情詞置辯，然查：
(一)本件異議人於97年5月8日15時31分許，騎乘系爭車輛行經速
    限為50公里之宜蘭市○○鄉○○路471號前，為執勤員警設
    於該處之移動式測速照相機測得其車速為65公里等情，為異
    議人所不爭執，並有宜蘭縣政府警察局97年5月26宜警交字
    第QQ0000000號舉發違反道路交通管理事件通知單及所附違
    規照片各1紙附卷可稽；而異議人前揭違規採證照片，係警
    方利用「雷達波型自動採證單功能相機」 (機號1501 ) 所
    拍攝，每次採證1張，以斜角45度發射，可達50公尺，最遠
    可採證4線車道，相機光圈速度為1000分之1秒，以斜角依序
    掃瞄，相片上會顯示年、月、日、時間、當時速度及速限標
    準，且該相機於97年4月7日經經濟部標準檢驗局檢定合格，
    有效期間至98年4月30日止，當中並無故障等情，亦據宜蘭
    縣政府警察局羅東分局於97年7月7日以警羅交字第09730117
    24號函函覆在案，是異議人於前揭時、地確有超速行駛之違
    規行為，應堪認定。
(二)另依據警方所提供之照片顯示，照片中異議人是以斜45度背
    對鏡頭，騎乘機車往右前方前進，而停放在道路一旁之汽車
    、卡車及正在騎腳踏的男子，均呈現以平面高度所拍攝之角
    度，顯見警方架設雷達測速照相儀器之位置係立於道路水平
    面，又舉發本件超速違規事件所設測速儀器係採雷達自動測
    速，且業經經濟部標準檢驗局之雷達測速儀檢定合格在案，
    有宜蘭縣政府警察局羅東分局於97年7月7日以警羅交字第
    0973011724號函所檢送之雷達測速儀檢定合格證書影本在卷
    可稽。是受處分人所指稱本件係由未經國家標準檢驗之遮斷
    式雷射測速器從高2.5公尺處往下照之質疑，顯屬其個人主
    觀臆測之詞，不足採信。準此，受處分人既無法提出上開測
    速儀器所測得之數據有何錯誤之證明，自難以前開情詞而推
    翻以科學方法所取得之證據，是前開採證結果之準確性應堪
    認定。
五、綜上所述，受處分人確有前開之違規行為，原處分機關依道
    路交通管理處罰條例第40條、第63條第1項第1款及違反道路
    交通管理事件統一裁罰標準表之規定裁處受處分人罰鍰1200
    元並記違規點數1點，核無違誤。本件受處分人之異議為無
    理由，應予駁回。
據上論斷，應依道路交通案件處理辦法第十九條，裁定如主文。
中    華    民    國    97    年    11    月    26    日
                  交通法庭法  官 楊台清
以上正本證明與原本無異。
如不服本裁定，應於送達後5日內，向本院提出抗告狀。
                           書記官 陳麗津
中    華    民    國    97    年    11    月    27    日


司法院資訊處製作；財團法人民間司法改革基金會備份。
